# 公允价值模式计量投资性房地产转为自用后，以后处置时公允价值变动损益怎么处理？

提问人：pittjean 时间：2017-09-07 02:06:53
假设A公司投资性房地产以公允价值模式计量。 2017 年 6 月 30 日，将账面价值为 6000 万的投资性房地产（房屋）转为自用，其中“成本”4000万，以前年度累计公允价值变动 2000 万。转换当日该房屋公允价值 7000 万。那么转换日，应当按照公允价值 7000 万计入固定资产原值，房地产公允价值与原账面价值的差额计入当期损益（公允价值变动损益）。现在的问题如，如果以后A公司处置这个房屋时，该房屋在以前年度作为投资性房地产核算，确认的共 3000 万浮盈（公允价值变动损益）该如何处理呢？如果是处置投资性房地产，那么该公允价值变动损益根据准则讲解的要求是结转到其他业务成本的。但是不知道投资性房地产转换为固定资产后，这块公允价值变动损益怎么处理了。

回答人：chenyiwei
后续再作为固定资产处置时，对原作为投资性房地产核算期间累积的公允价值变动损益是否需转入营业外收支的问题，没有明确规定。从概念上来说做一笔这样的结转分录比较合理，但因为不影响净利润，所以是否一定要这样做并没有明确的强制要求。